Inventaris van de Stichting Erfgoed Nederland, (2003) 2007-2012
Nationaal Archief, Den Haag
- Bijzonder, B
  - Activiteiten, B.2
    - Bevorderen van de cultuurparticipatie op het gebied van erfgoed, B.2.1
      - Culturele diversiteit, B.2.1.3
        - Programma en opzet van de studiedag Educatie en Culturele Diversiteit op 24 april 2008, 224; 1 omslag
        - Stukken betreffende de medeorganisatie van het Sintdebat op 2 december 2008 over Zwarte Piet als betwist/gedeeld erfgoed in de Nederlandse samenleving, 2008-2009; 225; 1 omslag
          De werktitel van het debat is Hoe zwart is Piet. Kom maar binnen, zonder knecht. Het debat is niet doorgegaan
        - Stukken betreffende de ontwikkeling van een projectplan met als doel de realisatie van een generiek model voor erfgoedinstellingen om migrantenerfgoed te verwerven met het oog op de multiculturele samenleving, 2008-2009; 226; 1 omslag
        - Stukken betreffende de totstandkoming van het rapport met als titel 'Is culturele diversiteit vanzelfsprekend of is aandacht vereist? Eindrapport Vervolgmeting Erfgoed & Culturele Diversiteit 2009', 2008-2009; 227; 1 omslag
        - Stukken betreffende de ontwikkeling en implementatie van de Code Culturele Diversiteit, welke is bedoeld om culturele diversiteit in de praktijk te verankeren in de cultuursector, 2008-2011; 228-233; 6 omslagen
          - Communicatiestrategie en documentatie over de Code Culturele Diversiteit2008-2010, 228
          - Notulen en vergaderstukken van de werkgroep Code Culturele Diversiteit, alsmede stukken ter voorbereiding van het project2008-2010, 229
          - Implementatie en het monitoren van de Code Culturele Diversiteit2009, 230
          - Totstandkoming en bespreking concepten handboek Code Culturele Diversiteit2010, 231
          - Deelname aan de stuurgroep Code Culturele Diversiteit, alsmede de Code Culturele Diversiteit2010-2011, 232
          - Interne, ingekomen en minuten van uitgaande stukken2010-2011, 233
        - Ingekomen en minuten van uitgaande stukken betreffende activiteiten op het gebied van erfgoed en diversiteit, 2008-2011; 234; 1 omslag
        - Stukken betreffende de verankering van het thema diversiteit in alle activiteiten en visies van Erfgoed Nederland met als doel de organisatie en haar activiteiten een afspiegeling te laten zijn van de maatschappij, 2008-2012; 235-237; 3 omslagen
          - Ingekomen en minuten van uitgaande stukken, stukken betreffende voorstellen en activiteiten2008-2009, 235
          - Stappenplan, voorstel ambassadeursnetwerk, studiedag over educatie en diversiteit, checklist, overleg expertisecentrum2008-2009, 236
          - Plan van aanpak, werkgroep interne verankering, diverse bijeenkomsten verankering, personeelsbeleid, samenvatting beleidsvisie 2009-20122008-2010, 237
        - Werkplan diversiteit 2009, 238; 1 omslag
    - Ondersteuning bij de verankering van het ICT-beleid, B.2.2
      - Erfgoedsectorbreed, B.2.2.1
        - Stukken betreffende de organisatie van bijeenkomsten Meten en weten over het meten van de kwaliteit van digitaal cultureel erfgoed, 2006-2007; 239; 1 omslag
        - Stukken betreffende de medeorganisatie van het symposium Subsidies Digitaal Erfgoed op 11 juni 2007, 240; 1 omslag
        - Stukken betreffende de deskundigheidsbevordering en kennisuitwisseling door het uitwerken van de programmalijn e-cultuur en de organisatie van expertmeetings, 2007-2008; 241; 1 omslag
          Binnen de programmalijn e-cultuur richt Erfgoed Nederland zich op de effecten die een snel digitaliserende maatschappij heeft op het functioneren van instellingen
        - Stukken betreffende de organisatie van de (twee-)jaarlijkse Digitaal Erfgoed (DE)-conferenties in samenwerking met Digitaal Erfgoed Nederland, 2007-2008, 2010; 242-244; 3 omslagen
          Vanaf 2008 werd de conferentie tweejaarlijks georganiseerd
          - Conferentie 20072007, 242
          - Conferentie 20082008, 243
          - Conferentie 20102010, 244
        - Plan van aanpak voor onderzoek naar een digitaal loket voor verdere professionalisering van de erfgoedbranche, alsmede het rapport, 2008-2009; 245-246; 2 omslagen
          - Plan van aanpak voor onderzoek naar een digitaal loket voor verdere professionalisering van de erfgoedbranche2008, 245
          - Rapport met als titel 'Haalbaarheidsonderzoek digitaal loket voor professionalisering erfgoedbranche'2009, 246
        - Stukken betreffende de organisatie van een masterclass en workshops strategisch samenwerken tussen erfgoedinstellingen om samenwerking op strategisch niveau een impuls te geven, 2008-2010; 247; 1 omslag
        - Interne stukken betreffende de activiteiten binnen de programmalijn e-cultuur, 2009; 248; 1 omslag
        - Publicatie met als titel 'Cultureel Erfgoed en Locatie, een verkenning', een uitgave van het projectbureau STAP (Stichting Archiefprogrammatuur) mede tot stand gekomen met steun van Erfgoed Nederland, 2009; 249; 1 omslag
        - Stukken betreffende de organisatie van de tweejaarlijkse internationale e-cultuur conferentie, DISH (Digital Strategies for Heritages) in samenwerking met Digitaal Erfgoed Nederland, 2009, 2011; 250-262; 13 omslagen
          Zie ook rubriek 2.3
          - DISH2009, beoordeling ingediende voorstellen voor presentaties, 250
          - DISH2009, communicatieplan, 251
          - DISH2009, deel 1, 252
          - DISH2009, deel 2, 253
          - DISH2009, deel 3, 254
          - DISH2009, draaiboek, lijst deelnemers, programma, 255
          - DISH2011, beoordeling ingediende voorstellen voor presentaties, 256
          - DISH2011, DISH special van het vakblad Informatieprofessional, 257
          - DISH2011, draaiboek, programma, 258
          - DISH2011, ingekomen en minuten van uitgaande stukken over ingediende voorstellen voor presentaties op de conferentie, 259
          - DISH2011, marketing en communicatie, 260
          - DISH2011, notulen en vergaderstukken van het Kernteam DISH, 261
          - DISH2011, vergaderstukken van de programmacommissie, 262
        - Stukken betreffende de reactie op enkele aanbevelingen van de Europese Commissie over het te voeren beleid aangaande auteursrecht in de digitale informatiemaatschappij, 263; 1 omslag
      - Archiefsector, B.2.2.2
        - Stukken betreffende de stimulering van digitalisering en de verbetering van de kwaliteit in de archiefsector door de Taskforce Digitale Toegankelijkheid Archieven, 2005-2009; 264-268; 5 omslagen
          Het Nationaal Archief trekt de Taskforce Archieven, in samenwerking met DIVA (later Erfgoed Nederland), de Vereniging Digitaal Erfgoed Nederland (DEN), het Interprovinciaal Overleg (IPO) en de Vereniging van Nederlandse Gemeenten (VNG). Zie voor de voorgaande stukken de inventaris van DIVA
          - Organisatie bijeenkomsten over audiovisueel erfgoed2005-2007, 264
          - Stukken van de Stuurgroep Taskforce Archieven2006-2007, 265
          - Stukken van de Stuurgroep Taskforce Archieven2008-2009, 266
          - Organisatie Studiedag Opzetten van Beeldbanken op 31 oktober 2007 te Utrecht in samenwerking met Digitaal Erfgoed Nederland2007, 267
          - Stukken van het Kernteam Taskforce Archieven2009, 268
        - Stukken betreffende de voorbereiding en uitvoering van het project de Virtuele Onderzoeksruimte (Archief4all) dat als doel heeft om kennis op te bouwen over de vraag hoe uitwisseling van historische informatie tussen onderzoekers onderling en tussen onderzoekers en erfgoedinstellingen gestimuleerd kan worden, 2006-2008; 269-275; 7 omslagen
          Het project de Virtuele Onderzoeksruimte van Erfgoed Nederland en de Taskforce Digitale Toegankelijkheid Archieven, is de opvolger van een project van DIVA, het Digitaal Genootschap van het Verleden. In de loop van het project is de naam van het project veranderd in 'Archief4all'. Zie voor de voorgaande stukken de inventaris van DIVA
          - Stukken van de Programmacommissie Archief4all2006-2007, 269
          - Voorbereiding project Virtuele Onderzoeksruimte2007, 270
          - Samenwerking met Geneaknowhow.net ten behoeve van ontwikkeling Virtuele Onderzoeksruimte2007, 271
          - Offerteaanvraag en -beoordeling deelprojecten Virtuele Onderzoeksruimte2007-2008, 272
          - Opzet deelprojecten, voortgang, hosting Virtuele Onderzoeksruimte2007-2008, 273
          - Emailverkeer met en over de softwarebouwer Mediamatic voor de bouw van de softwaremodule voor transcriptie2008, 274
            De transcriptiemodule biedt gebruikers de mogelijkheid een online aangeboden gescand archiefstuk online te transcriberen
          - Publicatie met als titel 'Geven en nemen. Archiefinstellingen en het sociale web'2008, 275
        - Stukken betreffende de organisatie van de cursus Basiskennis ICT voor archivarissen, 2007-2008; 276; 1 omslag
        - Stukken betreffende de organisatie van de leergang Strategisch sturen van het archief naar de toekomst in het kader van het Management Development Programma, 2007-2008; 277; 1 omslag
        - Stukken betreffende de uitvoering van een Kwaliteitsmonitor ICT-deskundigheidsbevordering in opdracht van het ministerie van Onderwijs, Cultuur en Wetenschap met als doel de kwaliteitsverbetering en deskundigheidsbevordering binnen de archiefsector, 2007-2010; 278-286; 9 omslagen
          Het monitoren is ingang gezet door DIVA. Zie voor de voorgaande stukken dan ook de inventaris van DIVA
          - Conceptrapportage met als titel 'Monitor ICT-deskundigheidsbevordering 2007. Tweede herhalingsmeting, alsmede commentaar op de rapportage2007, 278
          - Ingekomen en minuten van uitgaande stukken2007-2008, 279
          - Rapportages met als titel 'Monitor ICT-deskundigheidsbevordering. Vervolgmeting' en Monitor ICT-deskundigheidbevordering 2008. Vierde meting 2008. Eindrapportage'2007-2008, 280
          - Verantwoording aan het ministerie van Onderwijs, Cultuur en Wetenschap van de subsidie voor de ICT-deskundigheidsbevordering 2004-2008, alsmede een voorstel besteding subsidie ICT-deskundigheidsbevordering archieven 20092007-2009, 281
          - Evaluatie door het ministerie van Onderwijs, Cultuur en Wetenschap naar de effecten van de door enveloppenmiddelen gesubsidieerde projecten2008, 282
            Enveloppenmiddelen zijn extra budgetten op de Rijksbegroting
          - Rapportage met als titel 'Monitor ICT-deskundigheidsbevordering 2007. Derde meting 2007'2008, 283
          - Aanvraag subsidie project deskundigheidsbevordering digitalisering binnen archiefinstellingen. Met retro-acta2008-2009, 284
          - Totstandkoming monitor 2009, factsheet kwalitatieve monitor ICT-deskundigheid archieven 20092009-2010, 285
          - Rapportage met als titel 'Uitkomsten kwalitatieve monitor ICT-deskundigheid 2009'2010, 286
        - Stukken betreffende de organisatie van de introductiecursus GIS (Geografisch Informatie Systeem), 2008; 287; 1 omslag
        - Stukken betreffende de organisatie van een workshop Krantendigitalisering door de Nationale Kerngroep Krantendigitalisering over de digitalisering van historische kranten, 2008; 288; 1 omslag
        - Stukken betreffende het onderzoek in opdracht van Digitaal Erfgoed Nederland, Erfgoed Nederland, de Koninklijke Bibliotheek en de Taskforce Archieven naar de beeldcollecties bij historische verenigingen en de mogelijkheden om deze collecties digitaal toegankelijk te maken, 2008-2009; 289; 1 omslag
        - Stukken betreffende de doorontwikkeling en inbedding van een kwalitatieve benchmark voor digitalisering in de archiefsector door een rekenmodel te ontwikkelen dat een betrouwbare kostprijsvergelijking mogelijk maakt, 2009; 290-291; 2 omslagen
          - Notulen en vergaderstukken werkgroep Benchmark ICT archieven, 290
          - Ontwikkeling rekenmodel, pilot benchmarking archieven, webapplicatie, pilot Gelders rekenmodel, 291
        - Stukken betreffende de totstandkoming van een agenda ICT-deskundigheidsbevordering archieven in samenspraak met de belangrijkste stakeholders in het archiefveld, 2009-2010; 292-293; 2 omslagen
          - Organisatie van een aantal werkbijeenkomsten met archiefinstellingen waarin duidelijk moet worden welke deskundigheid randvoorwaardelijk is voor succesvolle schaalvergroting en samenwerking bij digitalisering en ontsluiting2009-2010, 292
          - Boek met als titel 'Archieven in transitie, innovatieagenda voor de archiefsector2010, 293
      - Museumsector, B.2.2.3
        - Notulen en vergaderstukken van de bijeenkomst Platform Digitalisering Musea, 2007; 294; 1 omslag
        - Stukken betreffende de uitvoering en evaluatie van het programma deskundigheidsbevordering en kwaliteitszorg ICT in de museumsector dat als doel heeft de ontwikkeling van de deskundigheidsbevordering bij musea op het gebied van informatiebeleid, digitaliseringsvraagstukken en de betekenis van ICT voor publieksbereik, 2007-2010; 295-313; 19 omslagen
          - Subsidieaanvraag deskundigheidsbevordering en kwaliteitszorg ICT voor het museale veld 2007-2008 bij het ministerie van Onderwijs, Cultuur en Wetenschap2005-2009, 295
          - Financiering onderzoek van Digitaal Erfgoed Nederland (DEN) en de Nederlandse Museumvereniging naar het gebruik van ICT in musea 2007-2008, 296
          - Interne, ingekomen en minuten van uitgaande stukken betreffende het programma2007-2008, 297
          - Notulen, vergaderstukken, ingekomen en minuten van uitgaande stukken van de Programmaraad ICT-musea, uitnodigingen voor het nemen van zitting in het comité2007-2008, 298
            De Programmaraad legt zich toe op de visieontwikkeling en uitwerking van activiteiten op het gebied van e-cultuur in het museale veld
          - Notulen, vergaderstukken, ingekomen en minuten van uitgaande stukken van de Programmaraad ICT-Musea2008-2009, 299
          - Beoordeling offertes vormgeving en uitvoering meerdaags programma Visieontwikkeling en strategiebepaling ten aanzien van ICT op strategisch niveau voor het topmanagement2008, 300
          - Evaluatie over de jaren 2007-20082008-2009, 301
          - Organisatie bijeenkomst e-cultuur focusgroep betreffende musea in de informatiesamenleving2008-2009, 302
            De focusgroep bestaat uit museumdirecteuren
          - Organisatie cursussen voor middenmanagement en museummedewerkers op het gebied van ICT2008-2009, 303
          - Organisatie trainingen Crossmediaal denken voor museummanagers die nieuwe crossmediale concepten voor de organisatie willen ontwikkelen2008-2009, 304
          - Organisatie trainingen E-marketing voor musea2008-2009, 305
          - Organisatie voor directeuren/beheerders van de erfgoedobjecten in de Nieuwe Hollandse Waterlinie van de cursus Hollandse Waterlinie forten en musea in de informatiesamenleving2008-2009, 306
          - Organisatie workshop ICT Awareness en Inspiratie voor musea2008-2009, 307
          - Uitvoering pilot met het Fries Museum en het Keramiekmuseum Princessehof met als doel de inbedding van ICT-toepassingen in de activiteiten van musea2008-2009, 308
          - Opdracht aan Digitaal Erfgoed Nederland voor ontwikkeling (digitale) tool ten behoeve van het beter toegankelijk maken van het ICT register voor musea, alsmede uitwerking scenario's die gebruikers moeten ondersteunen in het raadplegen van het register2008-2009, 309
            Het ICT-register van DEN bevat een overzicht van kwaliteitsinstrumenten en ondersteunende instrumenten
          - Aanvraag van subsidie voor het programma voor het najaar van 20092008-2009, 310
          - Organisatie bijeenkomst Spectrum aan het plein over het belang en de implementatie van Spectrum bij musea2009, 311
            Spectrum staat voor Standard Procedures for Collection Recording Used in Museums
          - Evaluatie over het jaar 20092009-2010, 312
          - Organisatie leergang E-culture en publiek ondernemerschap voor directies van musea en expertmeetings met museummanagers over prestatie-indicatoren voor digitale activiteiten2009-2010, 313
        - Stukken betreffende de afsluiting van een samenwerkingsovereenkomst met de Anne Frank Stichting betreffende de pilot training Crossmediaal denken dat als doel heeft het ontwikkelen van een voor musea op maat gemaakte training op het gebied van nieuwe media, 2008; 314; 1 omslag
        - Krant met als titel 'Musea en e-cultuur', na 2008; 315; 1 omslag
        - Stukken betreffende de ontwikkeling van een traject inzake visieontwikkeling en strategiebepaling ten aanzien van musea & ICT op strategisch niveau, 2008-2009; 316; 1 omslag
        - Stukken betreffende de verlening van medewerking en financiële steun aan het Landelijk Contact van Museumconsulenten (LVM), de Nederlandse Museumvereniging en de Erfgoedinspectie voor de organisatie van bijeenkomsten over SPECTRUM, een internationale standaard voor collectiemanagement in musea, 2008-2009; 317; 1 omslag
        - Brief aan het ministerie van Onderwijs, Cultuur en Wetenschap betreffende een overzicht van activiteiten en uitvoeringsdata inzake ICT en musea, 2009; 318; 1 stuk
        - Boek met als titel 'Musea in transitie, rollen van betekenis. Over de invloed van de veranderende informatiesamenleving op erfgoedinstellingen en musea in bijzonder', 2010; 319; 1 deel
    - Versterking van de internationale samenwerking, B.2.3
      - Stukken betreffende de ontvangst van internationale bezoekers, alsmede stukken over het International Visitors Programma van Erfgoed Nederland, 2007-2009; 320; 1 omslag
      - Stukken betreffende de afsluiting van een samenwerkingsovereenkomst met ICOMOS, alsmede stukken betreffende het opzeggen van het lidmaatschap en de samenwerkingsovereenkomst in verband met de opheffing van Erfgoed Nederland, 2007-2011; 321; 1 omslag
        ICOMOS staat voor International Council on Monuments and Sites
      - Stukken betreffende het lidmaatschap van Europa Nostra en de deelname aan de voorbereiding van het European Heritage Congress in Amsterdam op 8-11 juni 2011 in Amsterdam, 2007-2011; 526; 1 omslag
      - Stukken betreffende de ondersteuning op het gebied van communicatie van het ministeriële beleidsprogramma Gemeenschappelijk Cultureel Erfgoed (GCE) dat als doel heeft samenwerking te zoeken met andere landen om het gemeenschappelijk erfgoed te beheren en zichtbaar te maken, 2007-2011; 322-334; 13 omslagen
        - Ontwikkeling van de portal Gemeenschappelijk Cultureel Erfgoed www.mutualculturalheritage.nl in samenwerking met het Centrum Internationale Erfgoedactiviteiten2007-2009, 322
        - Ontwikkeling van plannen voor het opzetten van het onderzoeksproject European colonial built heritage (1850-1970). Building a digital database as a tool to enhance trans-national and comparative research in samenwerking met de Technische Universiteit Delft, alsmede ingekomen en minuten van uitgaande stukken betreffende projecten op het gebied van koloniaal erfgoed2007-2010, 323
        - Drie cd-roms met presentaties over gemeenschappelijk erfgoed in verschillende landen en twee presentatie op papier2008, 324
        - Programmaboek van de CIE Heritage Day Sri Lanka te Leiden op 27 november, georganiseerd in samenwerking met het ministerie van Onderwijs, Cultuur en Wetenschap, het ministerie van Buitenlandse Zaken, de International Council on Monuments and sites en de Centre for International Heritage Activities (CIE)2008, 325
        - Interne, ingekomen en minuten van uitgaande stukken en documentatie2008-2009, 326
        - Samenwerking met Indonesië2008-2009, 327
        - Concept-communicatieplan GCE2009, 328
        - Notulen en vergaderstukken van het Coördinatieoverleg Gemeenschappelijk Cultureel Erfgoed2009, 329
        - Uitslag enquête over het programma GCE2009, 330
        - Samenwerking met Brazilië2009-2010, 331
        - Ontwikkeling van de portal Gemeenschappelijk Cultureel Erfgoed www.mutualculturalheritage.nl in samenwerking met het Centrum Internationale Erfgoedactiviteiten en overdracht beheer aan Erfgoed Nederland2009-2011, 332
        - Organisatie Erfgoeddag Rusland2010, 333
        - Memo over gemeenschappelijk cultureel erfgoed Zuid-Afrika en Nederland, 334
      - Stuk betreffende de analyse van de EU-enquête: 'Kent u de weg naar de EU', online onderzoek afgenomen onder erfgoedinstellingen, 2008; 335; 1 stuk
      - Stukken betreffende de ontwikkeling van het project Past - the Future of Europe. Windows to Europe's History and Heritage, dat als doel had het ontwikkelen van de website Historiana bevattende de belangrijkste thema's uit de recente geschiedenis van Europa, in samenwerking met de European Association of History Educators (EUROCLIO), 2008; 336; 1 omslag
      - Stukken betreffende de mede-uitvoering van het project The Atlantic World and the Dutch (AWAD), 1500-2000 met als doel het bestuderen, behouden en toegankelijk maken van het gemeenschappelijk cultureel erfgoed rondom de Atlantische Oceaan met een Nederlandse component, 2008-2010; 337-355; 19 omslagen
        - Cd-rom met lezingen en foto's, almede programma's, een rapport en een lijst van deelnemers van de internationale conferentie in Amsterdam van 27 november - 1 december2006, 337
        - Cd-rom met verslag van de AWAD workshop aan het Instituto Ricardo Brennand, Recife op 19 juli2006, 338
        - Cd-rom met verslag van de AWAD workshop aan de CEBRAP, Sao Paulo op 24 juli2006, 339
        - Cd-rom met verslag van de AWAD workshop aan de Universidade Fluminense, Rio de Janeiro op 26 juli2006, 340
        - Cd-rom met verslag van de AWAD workshop aan het Instituto Ricardo Brennand juli 19-202006, 341
        - Cd-rom met scans van documenten uit het Nationaal Archief voor gebruik op de AWAD-website2007, 342
        - Programma Erfgoeddag Suriname, Den Haag, 27 september2007, 343
        - Van AWAD naar WAD (The World and the Dutch): stukken AWAD 2007, AWAD dag februari 2009, notulen van de Stuurgroep AWAD en notulen van vergaderingen van het bestuur2007-2010, 344
        - Overdracht AWAD database aan Erfgoed Nederland2008, 345
        - Overdracht website aan Erfgoed Nederland2008, 346
        - AWAD newsletter plus artikelen, bijdragen aan de website2008-2009, 347
        - Programma Heritage Day Brasil, Rotterdam op 7 oktober2009, 348
        - Publicatie met als titel 'The Atlantic World and the Dutch 1500-2000, A mutual Heritage project'2009, 349
        - Ingekomen en minuten van uitgaande stukken betreffende internationale samenwerking2009-2010, 350
        - Organisatie van het symposium: George Marcgraf in Dutch Brazil te Leiden op 23 september2010, 351
        - BES(T) erfgoed - een meerjaren programma voor het opzetten van een cultuurhistorische infrastructuur voor de nieuwe provincie, Bonaire, St Eustatius en Saba2010, 352
        - The Ankobra Gold Route, een project met als doel het versterken van de onderlinge relaties en wederzijds begrip, door bekendheid te geven aan de gezamenlijke geschiedenis, vooral in betrekking tot voornoemde route2010-2011, 353
        - Organisatie van de expertmeeting over Nederlanders en de inheemse bevolkingen van Amerika: een verborgen Erfgoed, te Leiden op 28 september2011, 354
        - Programma Heritage Day Brasil, Universidade Sao Paulo op 15 juni2011, 355
      - Stukken betreffende de organisatie van het buitenlands bezoekersprogramma (HGIS-C) met als doel het bevorderen van de kennis- en expertise-uitwisseling en het versterken van internationale netwerken ten behoeve van de Nederlandse culturele erfgoedsector, 2008-2011; 356-362; 4 omslag, 2 stukken en 1 pak
        HGIS/C staat voor Homogene Groep Internationale Samenwerking/Cultuurcommissie
        - Ingekomen en minuten van uitgaande stukken van de HGIS bezoekersprogramma's2007-2011, 356
        - Folder 'Buitenlands Bezoekers Programma'ca. 2008, 357; 1 stuk
        - Folder 'International Visitors Programme'ca. 2008, 358; 1 stuk
        - HGIS bezoekersprogramma 2008. Met retro-acta2008-2010, 359